【裁判字號】    89,交上易,61
【裁判日期】    890405
【裁判案由】    過失傷害
【裁判全文】
台灣高等法院刑事判決                            八十九年度交上易字第六一號
    上  訴  人  臺灣桃園地方法院檢察署檢察官
    被      告  甲○○
右上訴人因被告過失傷害案件，不服台灣桃園地方法院八十八年度交易字第四三四號
，中華民國八十八年十二月三十日第一審判決（起訴案號：台灣桃園地方法院檢察署
八十八年度偵字第一三三一０、一三四二一號），提起上訴，本院判決如左：
        主  文
上訴駁回。
        事  實
一、甲○○於民國八十八年四月二十八日清晨五時二十分許，駕駛車號ＬＰ─四一九
    八號自用小客車，沿桃園縣龍潭聖亭路楊梅往龍潭方向行駛，左轉聖亭路三００
    巷內，行至該巷二八弄前，應注意車前狀況，並隨時採取必要之安全措施，且依
    當時情形，天候晴、路面乾燥、無缺陷、無障礙物等情況，並無不能注意情事，
    竟疏未注意，貿然撞及在該處靠路邊右側行走之乙○○（原判決僅約略載明乙○
    ○自巷內走出），致乙○○受有右股骨遠端關節內、右脛骨平臺骨折及右大腿褥
    傷（按褥傷係較擦傷更嚴重之傷害，原判決就此部分未載明）等傷害。甲○○於
    肇事後即委請路人古進春報案並將乙○○送醫治療，且向前往醫院處理之桃園縣
    警察局平鎮分局龍潭派出所警員姚文忠自首接受裁判。
二、案經甲○○自首及乙○○訴由桃園縣警察局平鎮分局報請台灣桃園地方法院檢察
    署檢察官偵查起訴。
        理  由
一、右揭事實，業據被告甲○○坦承不諱，核與告訴人乙○○指訴之情節相符，並有
    道路交通事故調查報告表一紙、現場照片六幀及載明上開傷情之長庚紀念醫院診
    斷証明書一紙在卷可憑。按汽車行駛時，駕駛人應注意車前狀況，並隨時採取必
    要之安全措施，道路交通安全規則第九十四條第三項定有明文。查被告駕車行經
    前開地點，應遵守上開規定，謹慎駕車以防危險發生，且參諸當時天候及路況，
    並無不能注意情事，乃竟疏於注意，貿然前行，撞及在該處靠路邊行走之乙○○
    ，致乙○○受有前開傷害，自應負過失之責。又被告之過失行為與被害人之受傷
    間，有相當因果關係，被告犯行堪以認定。再本案事證已明，被告聲請送交臺灣
    省桃園縣區車輛行車事故鑑定委員會鑑定肇事責任，已無必要，併予敘明。
二、核被告所為，係犯刑法第二百八十四條第一項前段之過失傷害罪。被告於肇事後
    ，犯罪未發覺前，先委託民眾古進春報案並將乙○○送醫治療，再向前往醫院處
    理之桃園縣警察局平鎮分局龍潭派出所警員姚文忠坦承肇事，自首並接受裁判等
    情，業據證人姚文忠、古進春、黃漢榮証述屬實，已合於自首之規定，應依刑法
    第六十二條前段之規定減輕其刑。
三、原審基於前述理由，因依刑法第二百八十四條第一項前段、第六十二條前段、第
    四十一條、罰金罰鍰提高標準條例第一條前段、第二條之規定，於審酌被告之素
    行良好、過失程度、告訴人所受傷勢非輕，以及被告雖未與告訴人達成民事和解
    ，惟已支付部分醫藥費，犯罪後態度尚屬良好等一切情狀，量處有期徒刑三月，
    並諭知如易科罰金，以三百元折算一日。核其認事用法，俱無違誤，量刑亦甚允
    洽。公訴人上訴意旨，以原判決認定告訴人於車禍當時係自巷內走出，與事實不
    符為由，指摘原判決不當，惟查原判決僅泛稱告訴人自巷內走出，並未意指告訴
    人未在路邊右側行走或有違反其他規定情事，尚難謂有認定事實之違誤，公訴人
    執此上訴，為無理由，應予駁回。
據上論斷，應依刑事訴訟法第三百六十八條，判決如主文。
本案經檢察官錢漢良到庭執行職務。
中    華    民    國    八十九    年       四       月        五        日
                            臺灣高等法院刑事第六庭
                                審判長法  官  黃  賽  月
                                      法  官  梁  力  求
                                      法  官  高  明  哲
右正本證明與原本無異。
不得上訴。
                                      書記官  李  垂  福
中    華    民    國    八十九    年       四       月        八        日
附錄：本案論罪科刑法條全文
刑法第二百八十四條第一項：
因過失傷害人者，處六月以下有期徒刑，拘役或五百元以下罰金，致重傷者，處一年
以下有期徒刑，拘役或五百元以下罰金。


司法院資訊處製作；財團法人民間司法改革基金會備份。
